【裁判字號】    99,易,321
【裁判日期】    990903
【裁判案由】    侵占
【裁判全文】
臺灣板橋地方法院刑事判決               99年度易字第321號
公  訴  人  臺灣板橋地方法院檢察署檢察官
被      告  乙○○
選任辯護人  周俊智律師
            許俊仁律師
上列被告因侵占案件，經檢察官提起公訴（99年度撤緩偵字第13
號），被告於準備程序中就被訴事實為有罪之陳述，經本院合議
庭裁定由受命法官獨任進行簡式審判程序，判決如下：
    主      文
乙○○犯業務侵占罪，處有期徒刑捌月，減為有期徒刑肆月，如
易科罰金，以新臺幣壹仟元折算壹日。緩刑年，緩刑期間付保
護管束，並應向檢察官指定之政府機關、政府機構、行政法人、
社區或其他符合公益目的之機構或團體提供肆拾小時之義務勞務
，另應向美多客企業有限公司支付新臺幣伍拾萬元，給付方式如
下：乙○○應分別於民國九十九年九月三十日、民國一百年三月
三十一日、民國一百年九月三十日、民國一百零一年三月三十一
日及民國一百零一年八月三十一日各支付美多客企業有限公司新
臺幣壹拾萬元，如有一期未按時履行，視為全部到期。
    事      實
一、乙○○自民國95年10月間起至96年2 月間止，任職於址設臺
    北市○○街77號1 樓（起訴書誤載為7 號1 樓）之美多客企
    業有限公司（下稱美多客公司），擔任業務員職務，負責為
    美多客公司招攬業務及收取客戶貨款，為從事業務之人。詎
    其竟意圖為自己不法之所有，並基於業務侵占之單一犯意，
    利用其職務上為美多客公司向如附表所示客戶收取如附表所
    示貨款之機會，接續將所持有貨款合計新臺幣（下同）504,
    198 元，以變易持有為所有之意思，侵占入己，挪為私用。
    嗣因乙○○於96年2 月間無故離職，美多客公司清查帳務結
    果，始悉上情。
二、案經被害人美多客公司訴請臺灣板橋地方法院檢察署檢察官
    偵查起訴。
    理      由
一、按除簡式審判程序、簡易程序及刑事訴訟法第376 條第1 款
    、第2 款所列之罪之案件外，第一審應行合議審判；除被告
    所犯為死刑、無期徒刑、最輕本刑為3 年以上有期徒刑之罪
    或高等法院管轄第一審案件者外，於第一次審判期日前之準
    備程序進行中，被告先就被訴事實為有罪之陳述時，審判長
    得告知被告簡式審判程序之旨，並聽取當事人、代理人、辯
    護人及輔佐人之意見後，裁定進行簡式審判程序，同法第28
    4 條之1 、第273 條之1 第1 項分別定有明文。查被告乙○
    ○所犯係死刑、無期徒刑、最輕本刑為3 年以上有期徒刑以
    外之罪，亦非高等法院管轄第一審案件，其於準備程序進行
    中，就被訴事實為有罪之陳述，經告知簡式審判程序之旨，
    並聽取公訴人、被告及辯護人之意見後，業經本院合議庭依
    上開規定裁定由受命法官獨任進行簡式審判程序，合先敘明
    。
二、上揭犯罪事實，業經被告於本院審理時供認不諱（詳本院卷
    第83頁反面），核與證人即告訴人美多客公司代表人甲○○
    於偵訊時證述之情節相符（詳臺灣板橋地方法院檢察署96年
    度他字第5482號偵查卷宗第17頁），並有96年度美多客公司
    業務員帳務統計1 紙、被告名片1 紙、96年度美多客公司交
    易日應收帳款明細表8 份、銷貨憑單18紙、統一發票5 紙、
    訂購單9 紙及銷貨退回1 紙在卷可資佐證（詳臺灣板橋地方
    法院檢察署96年度他字第5482號偵查卷宗第11頁、本院卷34
    頁、第37至65頁）。足徵被告上開任意性之自白與事實相符
    ，應堪採信。本案事證已臻明確，被告犯行堪以認定，應依
    法論科。
三、核被告所為，係犯刑法第336 條第2 項之業務侵占罪。又被
    告侵占其業務上所持有如附表所示貨款之各行為，係在密切
    接近之時、地實施，且係持續基於同一犯罪動機而賡續為之
    。是被告上開所為，係在其同一犯罪計畫中所為，行為方式
    亦屬相同，堪認係基於單一犯意接續所為，在刑法評價上，
    以視為數個舉動之接續施行，合為包括之一行為予以評價，
    較為合理。爰審酌被告僅因個人私利，侵占其業務上所持有
    之上開款項，犯罪之動機、目的誠屬可議；惟念其並無前科
    ，有臺灣高等法院被告前案紀錄表在卷可查，素行尚佳，又
    於犯罪後坦承犯行，並已與告訴人達成和解，賠償告訴人損
    失，有撤回告訴狀、和解書各1 紙、支票5 紙及本票1 紙在
    卷可查（詳本院卷第88至91頁），兼衡其智識程度、生活狀
    況等一切情狀，量處如主文所示之刑，以資懲儆。又被告本
    案犯行之犯罪時間係在96年4 月24日以前，所犯合於中華民
    國96年罪犯減刑條例所列減刑條件，自應依該條例第2 條第
    1 項第3 款之規定，減其宣告刑之2 分之1 ，並諭知減刑後
    刑期之易科罰金折算標準。
四、末查，被告前未曾因故意犯罪受有期徒刑以上刑之宣告，有
    臺灣高等法院被告前案紀錄表佐卷可考。其因一時失慮致罹
    刑典，犯後已坦承犯行，深表悔意，且已與告訴人達成和解
    ，信其經此偵審程序，當知所警惕而無再犯之虞，本院認所
    宣告之刑以暫不執行為適當，併依刑法第74條第1 項第1 款
    之規定，宣告緩刑3 年。再查，被告已與告訴人達成和解，
    被告應於99年9 月30日、100 年3 月31日、同年9 月30日、
    101 年3 月31日及同年8 月31日，分別給付告訴人10萬元，
    有和解書1 紙在卷可查（詳本院卷第89頁）。為使告訴人獲
    得充分保障，並督促被告履行上開和解條件，確保被告緩刑
    之宣告能收具體之成效，爰依刑法第74條第2 項第3 款之規
    定，命被告履行如主文後段所示之內容；另依刑法第74條第
    2 項第5 款之規定，命其向檢察官指定之政府機關、政府機
    構、行政法人、社區或其他符合公益目的之機構或團體，提
    供40小時之義務勞務；復依刑法第93條第1 項第2 款之規定
    ，諭知緩刑期間付保護管束，以啟自新。又倘被告未遵循本
    院所諭知如主文所示緩刑期間之負擔，情節重大者，檢察官
    得依刑事訴訟法第476 條、刑法第75條之1 第1 項第4 款之
    規定，聲請撤銷前開緩刑之宣告，併此指明。
據上論斷，應依刑事訴訟法第273 條之1 第1 項、第299 條第1
項前段，刑法第336 條第2 項、第41條第1 項前段、第74條第1
項第1 款、第2 項第3 款、第5 款、第93條第1 項第2 款，刑法
施行法第1 條之1 第1 項、第2 項前段、中華民國96年罪犯減刑
條例第2 條第1 項第3 款、第7 條、第9 條，判決如主文。
本案經檢察官姜麗君到庭執行職務。
中    華    民    國    99    年    9     月     3    日
                  刑事第十八庭  法  官   謝梨敏
上列正本證明與原本無異。
如不服本判決，應於判決送達後10日內敘明上訴理由，向本院提
出上訴狀 (應附繕本) ，上訴於臺灣高等法院。其未敘述上訴理
由者，應於上訴期間屆滿後20日內向本院補提理由書「切勿逕送
上級法院」。
                                書記官  林怡君
中    華    民    國    99    年    9     月    3    日
刑法第336 條
對於公務上或因公益所持有之物，犯前條第1 項之罪者，處1 年
以上7 年以下有期徒刑，得併科5 千元以下罰金。
對於業務上所持有之物，犯前條第1 項之罪者，處6 月以上5 年
以下有期徒刑，得併科3 千元以下罰金。
前二項之未遂犯罰之。
附表：
 ┌──┬────────────┬─────┬──────────┐
 │編號│客戶名稱                │侵占金額  │備註                │
 │    │                        │（新臺幣）│                    │
 ├──┼────────────┼─────┼──────────┤
 │ 1  │臺灣石化股份有限公司    │173,695元 │自95年10月間起至96年│
 │    │                        │          │2月間止，分3次收取  │
 ├──┼────────────┼─────┼──────────┤
 │ 2  │唯美國際行銷股份有限公司│97,200元  │                    │
 ├──┼────────────┼─────┼──────────┤
 │ 3  │謝玉田                  │ 9,600元  │                    │
 ├──┼────────────┼─────┼──────────┤
 │ 4  │百年營造股份有限公司    │54,900元  │                    │
 ├──┼────────────┼─────┼──────────┤
 │ 5  │御品國際有限公司        │36,303元  │                    │
 ├──┼────────────┼─────┼──────────┤
 │ 6  │若雷針織股份有限公司    │9,200元   │                    │
 ├──┼────────────┼─────┼──────────┤
 │ 7  │中心診所盧醫師          │49,800元  │                    │
 ├──┼────────────┼─────┼──────────┤
 │ 8  │東展興業股份有限公司    │73,500元  │                    │
 └──┴────────────┴─────┴──────────┘

司法院資訊處製作；財團法人民間司法改革基金會備份。
